臺灣板橋地方法院刑事判決　　　　　　 100年度易字第2679號
公　訴　人　臺灣板橋地方法院檢察署檢察官
被　　　告　陳茂杰
上列被告因竊盜案件，經檢察官提起公訴（100 年度偵字第1730
3 號），被告於準備程序中先就被訴事實為有罪之陳述，經告知
簡式審判程序之旨，並聽取當事人之意見後，本院合議庭裁定由
受命法官獨任依簡式審判程序進行，並判決如下：
    主  文
陳茂杰攜帶兇器竊盜，未遂，處有期徒刑參月，如易科罰金，以
新臺幣壹仟元折算壹日。緩刑貳年，緩刑期間付保護管束，並應
向指定之政府機關、政府機構、行政法人、社區或其他符合公益
目的之機構或團體，提供肆拾小時之義務勞務。扣案之虎口鉗貳
支及美工刀壹支，均沒收。
    事  實
一、陳茂杰意圖為自己不法之所有，於民國100 年6 月22日上午
    9 時10分許，在新北市鶯歌區○○○路335 巷45號由昇總企
    業有限公司（下稱昇總公司）所營「昇總砂石廠」，乘警衛
    林伯儒疏未看管廠區財物之際，攜帶客觀上足以對人之生命
    、身體造成危害之虎口鉗2 支、美工刀1 支，著手竊取由昇
    總公司所有而放置上址工廠內之鐵製物品共11公斤，尚未離
    去現場之際，即為巡邏員警查覺有異而當場查獲，並起獲上
    開遭竊之鐵製物品共11公斤，嗣於臺灣板橋地方法院檢察署
    檢察官訊問時當場扣得上開虎口鉗2 支、美工刀1 支，始悉
    上情。
二、案經新北市政府警察局三峽分局移送臺灣板橋地方法院檢察
    署檢察官偵查起訴。
    理  由
一、本案被告陳茂杰所犯係死刑、無期徒刑或最輕本刑為3 年以
    上有期徒刑以外之罪，於本院準備程序進行中，被告先就被
    訴事實為有罪之陳述，經本院告知簡式審判程序之旨，並聽
    取公訴人及被告之意見後，由本院合議庭依刑事訴訟法第
    273 條之1 第1 項規定，裁定由受命法官獨任進行簡式審判
    程序，合先敘明。
二、上揭事實，業據被告於本院準備程序及審理時坦承不諱，並
    與證人即「昇總砂石廠」警衛林伯儒於警詢及偵查中證述之
    情節相符，此外，復有臺北市政府警察局三峽分局二橋派出
    所扣押筆錄、扣押物品目錄表、贓物認領保管單、現場暨扣
    案物照片6 張在卷可稽，另有被告於行竊時隨身攜帶之虎口
    鉗2 支及美工刀1 支等物扣案可佐，足認被告自白與事實相
    符，堪予採信。綜上，本件事證明確，被告犯行洵堪認定，
    應予依法論科。
三、按刑法第321 條第1 項第3 款之攜帶兇器竊盜罪，係以行為
    人攜帶兇器竊盜為其加重條件，此所謂兇器，其種類並無限
    制，凡客觀上足對人之生命、身體、安全構成威脅，具有危
    險性之兇器均屬之，且祇須行竊時攜帶此種具有危險性之兇
    器為已足，並不以攜帶之初有行兇之意圖為必要（最高法院
    79年台上字第5253號判例參照）。本案被告行竊時攜帶之虎
    口鉗2 支及美工刀1 支等物品，係被告平時從事鐵工工作時
    之工具，業據其供述明確，均屬金屬製材質，為質地堅硬且
    尖銳或鈍重之金屬器具，倘持以刺擊或揮擊，客觀上均足以
    對人之生命、身體、安全構成威脅，具有危險性，應屬兇器
    無訛。核被告所為，係犯刑法第321 條第2 項、第1 項第3
    款之加重竊盜未遂罪。又被告已著手於竊盜行為之實行，惟
    尚未將所欲竊取之財物移置其實力支配之下，即為警方當場
    查獲，為未遂犯，依刑法第25條第1 項之規定，為未遂犯，
    應依同條第2 項之規定，按既遂犯之刑減輕之。爰審酌被告
    正值壯年，不思循正當途徑賺取財物，竟起意攜帶兇器行竊
    他人財物，法治觀念顯有不足，行為應予非難，惟念其犯後
    終能坦承犯行，態度尚可，且所竊財物業由被害人領回，未
    造成被害人重大之財產損失，兼衡其素行、智識程度、犯罪
    之動機、目的、手段之危險性及所竊財物價值等一切情狀，
    量處如主文所示之刑，並諭知易科罰金之折算標準。
四、末查，被告前未曾因故意犯罪而受有期徒刑以上刑之宣告，
    有臺灣高等法院被告前案紀錄表1 份在卷可稽，且其於犯罪
    後坦認犯行，目前亦從事正當職業，信經此偵審程序及刑之
    宣告後，當知所警惕而無再犯之虞，本院認上開對被告宣告
    之刑，應以暫不執行為適當，爰諭知被告緩刑2 年，緩刑期
    間併付保護管束，並向檢察官指定之政府機關、政府機構、
    行政法人、社區或其他符合公益目的之機構或團體，提供40
    小時之義務勞務，以啟自新。
五、扣案之虎口鉗2 支及美工刀1 支，均係被告所有供或預備供
    其犯本件竊盜罪所用之物，業據其坦認在卷，爰均依刑法第
    38條第1 項第2 款之規定宣告沒收。
據上論斷，應依刑事訴訟法第273 條之1 第1 項、第299 條第1
項前段，刑法第321 條第2 項、第1 項第3 款、第25條、第41條
第1 項前段、第74條第1 項第1 款、第2 項第5 款、第93條第1
項第2 款、第38條第1 項第2 款，判決如主文。
本案經檢察官吳孟竹到庭執行職務。
中    華    民    國  100     年    10    月    14    日
                  刑事第五庭    法  官  劉  凱  寧
以上正本證明與原本無異。
如不服本判決應於收受送達後10日內向本院提出上訴書狀，並應
敘述具體理由；其未敘述上訴理由者，應於上訴期間屆滿後20日
內向本院補提理由書（均須按他造當事人之人數附繕本）「切勿
逕送上級法院」。
                                書記官  林  伶  芳
中    華    民    國   100    年    10    月    17    日
附錄本案論罪科刑法條全文：
中華民國刑法第321條
犯竊盜罪而有下列情形之一者，處 6 月以上、5 年以下有期徒
刑，得併科新臺幣 10 萬元以下罰金：
一、侵入住宅或有人居住之建築物、船艦或隱匿其內而犯之者。
二、毀越門扇、牆垣或其他安全設備而犯之者。
三、攜帶兇器而犯之者。
四、結夥三人以上而犯之者。
五、乘火災、水災或其他災害之際而犯之者。
六、在車站、埠頭、航空站或其他供水、陸、空公眾運輸之舟、
    車、航空機內而犯之者。
前項之未遂犯罰之。